【裁判字號】    99,交聲,34
【裁判日期】    991230
【裁判案由】    違反道路交通管理處罰條例聲明異議
【裁判全文】
福建金門地方法院刑事裁定              99年度交聲字第34號
原處分機關  金門縣公路監理所
異  議  人  翁明清
上列異議人即受處分人因違反道路交通管理處罰條例案件，對於
金門縣公路監理所民國99年11月2日金監裁字第裁36-C00000000
號違反道路交通管理事件裁決書所為之處分（原舉發通知單案號
：臺北縣政府警察局北縣警交大字第C00000000號）聲明異議，
本院裁定如下：
    主    文
異議駁回。
    理    由
一、異議意旨略以：車牌號碼4700-FN號自用小客車（下稱系爭
    車輛）一直停放在臺北縣土城市○○路北二高下涵洞內，且
    車後保險桿靠涵洞牆停放，車窗玻璃很早以前已被擊破，形
    同廢車。迨至該路段行將繪設紅線前，施工單位及主辦單位
    曾通知異議人移車，其並未理會，詎施工單位竟於繪設紅線
    前代為移車，並於繪設後復將車輛移回原停放處，致系爭車
    輛遭舉發在禁止臨時停車處所停車之違規事實，嗣經原處分
    機關裁處罰鍰後聲明不服，請求撤銷原處分等語。
二、原處分機關移送意旨略以：系爭車輛於民國99年7月28日，
    停放於臺北縣土城市○○路北二高下涵洞內之禁止臨時停車
    處所，爰依道路交通管理處罰條例第56條第1項第1款規定裁
    處罰鍰新臺幣（下同）1,000元等語。
三、按汽車駕駛人停車時，在禁止臨時停車處所停車者，處新臺
    幣600元以上1,200元以下罰鍰，道路交通管理處罰條例第56
    條第1項第1款定有明文。
四、經查：
(一)系爭車輛於99年7月28日，停放於臺北縣土城市○○路北二
    高下涵洞內之禁止臨時停車處所，經臺北市政府警察局土城
    分局員警舉發，有臺北縣政府警察局舉發違反道路交通管理
    事件通知單及金門縣公路監理所違反道路交通管理事件裁決
    書各1紙，及異議人檢附之拖吊當日現場照片6張在卷可資為
    據。足認系爭車輛於舉發當時，確有違規停放禁止臨時停車
    處所乙節。
(二)異議人雖辯稱：系爭車輛在繪設紅線前，已停放於該處所多
    時，施工單位應代為移置車輛至不違規之處所等語。經本院
    發函臺北縣土城市公所調取繪設紅線當日之現場照片所示，
    系爭車輛於繪設紅線當時，並未停置於上開處所，有臺北縣
    土城市公所99年12月24日北縣土政字第0990045888號函及其
    檢附之現場照片4張附卷可稽。姑不論該路段繪設紅線前後
    ，究為異議人自行駕車違規停放，抑或施工單位代為移置。
    惟依異議人提出之交通違規案件陳述書所示，其自承事前已
    知悉該路段行將繪設紅線，而紅線一經繪設，該路段即成為
    禁止臨時停車處所等情，有該陳述書影本1紙在卷可憑。是
    以，異議人既知消極不移置系爭車輛而繼續停放，必將違反
    禁止臨時停車之交通法規，猶決意不為移置，縱因繪設紅線
    當時施工單位有移置車輛之需求，並於繪設完畢後，復將車
    輛回歸原位，然此一移置事實並無礙異議人停車於禁止臨時
    停車處所之認定。是異議人於知悉該路段即將繪設紅線、禁
    止臨時停車之際，已負有積極移置車輛、避免違規臨停之義
    務，猶消極不作為，放任系爭車輛隨意停置該涵洞內，其主
    觀上具有縱日後發生違規事實亦不違背其本意之犯意，客觀
    上亦有停放車輛於禁止臨時停車處所之違規事實，合於道路
    交通管理處罰條例第56條第1項第1款之規定，自應依法論處
    。
五、綜上所述，本件異議人以消極不移置車輛之方式，停放系爭
    車輛於禁止臨時停車處所，已構成違規事實至明。原處分機
    關據援引前揭規定，裁處異議人罰鍰1,000元，要無不合，
    應予維持。而異議人前揭辯解，並無所據，應予駁回。
據上論斷，應依道路交通管理處罰條例第87條第2項，道路交通
事件處理辦法第18條，裁定如主文。
中    華    民    國    99    年    12    月    30    日
                  交通法庭    法  官  王鴻均
以上正本係照原本作成。
如不服本裁定應於收受送達後5日內向本院提出抗告狀。
                              書記官  許永溪
中    華    民    國    99    年    12    月    30    日

司法院資訊處製作；財團法人民間司法改革基金會備份。
